臺灣高雄地方法院刑事判決　　　　　 100年度審易字第2647號
公　訴　人　臺灣高雄地方法院檢察署檢察官
被　　　告　駱祥華
上列被告因竊盜案件，經檢察官提起公訴（100 年度偵字第1821
8 號），本院判決如下：
    主  文
駱祥華犯竊盜罪，處拘役伍拾日，如易科罰金，以新臺幣壹仟元
折算壹日。
    事  實
一、駱祥華於民國100 年6 月15日下午6 時許，在高雄市左營區
    ○○○路261 號「果子狸水果行」內購買水果時，心生貪念
    ，竟基於意圖為自己不法所有之竊盜犯意，先將其挑選之愛
    文芒果4 顆（價值新臺幣《下同》150 元）裝入其自備之紅
    色塑膠袋中，並將該紅色塑膠袋藏放在哈密瓜攤架下方後，
    再另行挑選愛文芒果2 顆、香蕉1 串、奇異果數顆（價值合
    計約200 元），分別裝入店家提供之3 個白色塑膠袋，持該
    3 包白色塑膠袋裝之水果至收銀臺結帳後，復折返至哈密瓜
    攤架拿取該紅色塑膠袋即行離去，以此方式竊取上開愛文芒
    果4 顆得手。嗣為上開水果行職員王誠斌察覺追出店外，攔
    阻駱祥華離去並報警處理，當場扣得上開以紅色塑膠袋盛裝
    之愛文芒果4 顆（業經王誠斌領回），而查悉上情。
二、案經高雄市政府警察局左營分局移送臺灣高雄地方法院檢察
    署檢察官偵查起訴。
    理  由
一、按被告以外之人於審判外之言詞或書面陳述，除法律有規定
    者外，不得作為證據，刑事訴訟法第159 條第1 項定有明文
    。又被告以外之人於審判外之陳述，雖不符刑事訴訟法第15
    9 條之1 至第159 條之4 之規定，而經當事人於審判程序同
    意作為證據，法院審酌該言詞陳述或書面陳述作成時之情況
    ，認為適當者，亦得為證據。當事人、代理人或辯護人於法
    院調查證據時，知有第159 條第1 項不得為證據之情形，而
    未於言詞辯論終結前聲明異議者，視為有前項之同意，刑事
    訴訟法第159 條之5 亦定有明文。經查，本件下列所引用之
    供述證據部分，公訴人、被告駱祥華俱不爭執各該供述證據
    之證據能力，且迄至本院言詞辯論終結前，未就上開證據之
    證據能力聲明異議，復查無依法應排除其證據能力之情形，
    本院審酌上開證據之形式及取得過程並無瑕疵、與待證事實
    具有關連性等情況，認為適當。另下列所引用之非供述證據
    部分，均經本院依法踐行調查證據程序。故認下列所引用之
    證據，均有證據能力而得為本案認定事實有無之依據。
二、訊據被告固坦承案發當時共在上開「果子狸水果行」內挑選
    4 包水果，其中1 包係以紅色塑膠袋盛裝之愛文芒果4 顆，
    並將該紅色塑膠袋放在哈密瓜攤架下後，持其餘3 包水果（
    其中1 包裝有愛文芒果2 顆，其餘2 包分別裝有香蕉、奇異
    果）至收銀臺結帳，復折返至哈密瓜攤架下拿取上開紅色塑
    膠袋後即行離去，並未再至收銀臺結帳等事實，惟矢口否認
    有何竊盜之犯行，辯稱：伊於案發當時本來是要去菜市場，
    經過該水果行看到愛文芒果很漂亮就去買，伊挑選4 顆愛文
    芒果後裝入店家準備的白色塑膠袋後，放入伊自己帶去的紅
    色塑膠袋，跟狗飼料、機車鑰匙、家裡鑰匙放在一起，伊本
    來要拿紅色塑膠袋去結帳，之後聽到旁邊的人說明天要拜拜
    ，伊就把紅色塑膠袋掛在哈密瓜攤架下面，去挑其他的水果
    ，之後伊另外買了3 樣水果，並拿那3 樣水果去結帳，忘記
    把該4 顆愛文芒果拿出來結帳，伊要騎機車時才想到該紅色
    塑膠袋放在哈密瓜攤架下。事後該店小弟說伊竊盜，伊要算
    錢給該店，但被拒絕。伊只是疏忽忘記結帳，沒有竊取這4
    顆愛文芒果之意云云。經查：
(一)被告於前揭時間，至上開「果子狸水果行」內挑選水果，先
    挑選4 顆愛文芒果（價值約150 元）放入其自行攜帶之紅色
    塑膠袋內，並將該紅色塑膠袋掛在店內哈密瓜攤架下方掛勾
    後，再另行挑選愛文芒果2 顆、香蕉1 串、奇異果數顆（價
    值約200 元），分別裝入3 個店家提供之白色塑膠袋（袋面
    均以綠色字體印有「果子狸水果專賣店」等文字及其他圖樣
    ），嗣僅持該3 包白色塑膠袋裝之水果至收銀臺結帳後，折
    返至上開哈密瓜攤架下拿取該裝有愛文芒果4 顆之紅色塑膠
    袋後即行離去，並未再至收銀臺就該愛文芒果4 顆結帳。旋
    為該店職員王誠斌追出店外攔下，並報警處理，經警到場扣
    得愛文芒果4 顆等事實，為被告所不爭執，並經證人即上開
    水果行職員王誠斌於警詢、偵訊中證述綦詳（見高雄市政府
    警察局左營分局《下稱左營分局》高市警左分偵字第100001
    7835號卷《下稱警卷》第7 至9 頁、臺灣高雄地方法院檢察
    署100 年度偵字第18218 號卷《下稱偵卷》第11至12頁）。
    且經本院勘驗上開水果行於案發當時之監視錄影光碟內容，
    其中光碟檔案名稱「vide0008」之檔案畫面時間7 秒到12秒
    時，有人將一個內似乎裝有物品之紅色袋子勾在哈密瓜攤架
    下面掛勾；另光碟檔案名稱「video0013 」之檔案畫面時間
    5 秒時，畫面中出現被告戴口罩，並將外套帽子戴在頭上後
    再戴安全帽，手拿3 包內裝有物品之白色袋子在收銀臺排隊
    等結帳，結帳時被告同時將該3 包白色袋子交予收銀臺之職
    員結帳，結帳後將該3 包白色袋子一併拿走，畫面1 分9 秒
    時，有人將原勾在哈密瓜攤架下面掛勾之紅色袋子取走，之
    後即出現被告離開該水果行之畫面等情，業經本院當庭勘驗
    屬實，有本院勘驗筆錄可參（見本院100 年度審易字第2647
    號卷《下稱審易卷》第20頁反面），核與被告前揭陳述、證
    人王誠斌上開證述情節大致相符。此外，復有左營分局搜索
    扣押筆錄及扣押物品目錄表、贓物認領保管單、上開水果共
    4 包（分別為1 包裝有愛文芒果4 顆、1 包裝有愛文芒果2
    顆、1 包裝有香蕉1 串、1 包裝有奇異果數顆）之照片4 張
    在卷可稽（見警卷第13至18頁），堪可認定。
(二)被告固以前揭情詞置辯。然查，被告於100 年6 月15日晚間
    7 時10分許即甫遭查獲後，接受警員詢問時先辯稱：伊將伊
    要購買的水果「全部」放在收銀臺上結帳，收銀員告知伊結
    帳金額265 元，伊結帳後要離去，店員就過來說伊有1 包水
    果沒有結帳，說伊竊盜並報警。警方查扣的4 顆愛文芒果是
    伊買的，但店員沒有算到。伊拿水果結帳時，一開始將水果
    全部放在桌上，之後伊單獨將該包芒果（指裝有愛文芒果4
    顆者）放在地上，因為伊以為店員已經結帳完畢。伊總共買
    了「4 包」水果，伊是每結帳完一包水果，伊就將一包水果
    放在地上，因此結完帳後，水果全部都在地上，伊就一次全
    部帶走。（問：警方依監視器畫面發現你將一個紅色袋子放
    在收銀臺很遠的地方，之後只有放3 包水果在桌上結帳...
    ？）伊就是拿4 包水果去結帳，伊不知監視器上為何只有3
    包水果云云（見警卷第3 至4 頁）；嗣於同日晚間10時40分
    許，接受檢察官訊問時，即改口辯稱：伊是先買芒果4 顆並
    結帳後，將4 顆芒果放在哈密瓜架子下，之後又想到要買3
    袋，所以伊只將3 袋放在收銀臺上給小姐結帳，小姐說一共
    265 元，伊直接給錢云云（見偵卷第2 至3 頁）。又於100
    年7 月4 日偵訊中再次改口供稱：伊結帳前有將1 包水果放
    在地上（應指掛在哈密瓜攤架下方裝在紅色塑膠袋內之愛文
    芒果4 顆），僅拿3 包水果去結帳，結帳後又去將放在地上
    那包水果拿起來，但沒有再將從地上拿起來的那包水果拿取
    結帳。伊買那包水果（指內有愛文芒果4 顆者）跟狗飼料放
    在一起，因為隔天要拜拜，伊為了多買水果，所以將該包水
    果放在地上忘記了，伊是疏忽掉忘記結帳云云（見偵卷第9
    至10頁），前後供述反覆不一，歧異甚大，已徵被告辯稱無
    竊取之意云云應非屬實。參以被告於本院審理中辯稱：「有
    結帳的其中1 袋是芒果2 顆，與另外4 顆（指未結帳者）價
    格都一樣，都是放在同一堆裡面」、「我先挑選4 顆（指芒
    果，下同）放在購物袋（指被告自行攜帶之紅色塑膠袋）裡
    面，因為想到要拜拜，所以那4 顆不夠，才又挑2 顆，因為
    我要去買菜，所以就忘記了」、「我本來是要去菜市場，經
    過看到愛文芒果很漂亮就去買」云云（見審易卷第22至23頁
    ）。依被告所述，其既是前往菜市場途中經過該水果行，見
    愛文芒果漂亮始起意購買，因此進入該水果行，且在挑選愛
    文芒果4 顆後，因想到翌日要拜拜，認為方才挑選之愛文芒
    果4 顆不足，因而又在價格相同放在同一堆之愛文芒果裡另
    外挑選2 顆，則直接將6 顆愛文芒果放入同一個店家提供之
    白色塑膠袋內顯較為便利。另自卷附由店家提供之白色塑膠
    袋照片觀之（見警卷第18頁），其容量尚非不能裝入6 顆愛
    文芒果，然被告卻將之分為2 袋，且將尚未結帳之4 顆愛文
    芒果放入自行攜帶之紅色塑膠袋內，亦顯與常情有違，足認
    被告上開所辯，應屬事後卸責之詞，不足採信。
(三)綜上所述，被告於前揭時、地，竊取愛文芒果4 顆之事實，
    堪以認定。被告前開所辯情節，核屬臨訟卸責之詞，無可採
    信。本件事證明確，被告上開竊盜犯行洵堪認定，應予依法
    論科。
三、核被告所為，係犯刑法第320 條第1 項竊盜罪。爰審酌被告
    貪圖小利，利用上開手法竊取水果，毫不尊重他人財產權，
    犯後猶矢口否認犯行，迄未賠償被害人之損失，犯後態度不
    佳，惟考量被告所竊財物價值尚微，於此之前並無因犯罪經
    法院論罪科刑之紀錄，有臺灣高等法院被告前案紀錄表在卷
    可參，素行尚可，及其犯罪動機、目的、手段、智識程度、
    犯罪所生危害及犯後態度等一切情狀，認檢察官求刑拘役50
    日尚屬適當，爰量處如主文所示之刑，並諭知易科罰金之折
    算標準，以示懲儆。
據上論斷，應依刑事訴訟法第299 條第1 項前段，刑法第320 條
第1 項、第41條第1 項前段，刑法施行法第1 條之1 ，判決如主
文。
本案經檢察官陳俊宏到庭執行職務。
中    華    民    國   100    年    11    月    10    日
                  刑事第十庭    法  官  毛妍懿
以上正本證明與原本無異。
如不服本判決應於收受送達後10日內向本院提出上訴書狀，並應
敘述具體理由；如未敘述上訴理由者，應於上訴期間屆滿後20日
內向本院補提理由書（均須按他造當事人之人數附繕本）「切勿
逕送上級法院」。
中    華    民    國   100    年    11    月    10    日
                                書記官  陳蓉柔
附錄本案論罪科刑法條：
中華民國刑法第320條
（普通竊盜罪、竊佔罪）
意圖為自己或第三人不法之所有，而竊取他人之動產者，為竊盜
罪，處5 年以下有期徒刑、拘役或5 百元以下罰金。
意圖為自己或第三人不法之利益，而竊佔他人之不動產者，依前
項之規定處斷。
前二項之未遂犯罰之。